【裁判字號】    97,訴,673
【裁判日期】    971127
【裁判案由】    違反槍砲彈藥刀械管制條例等
【裁判全文】
臺灣苗栗地方法院刑事判決               97年度訴字第673號
公  訴  人  臺灣苗栗地方法院檢察署檢察官
被      告  乙○○
選任辯護人  朱逸群律師
上列被告因違反槍砲彈藥刀械管制條例等案件，經檢察官提起公
訴（97年度偵字第2887號），本院判決如下：
    主    文
乙○○未經許可，持有可發射子彈具有殺傷力之改造手槍，處有
期徒刑年，併科罰金新臺幣貳萬元，罰金如易服勞役，以新臺
幣壹仟元折算壹日。扣案之仿BERETTA 廠92FS型半自動手槍製造
之改造手槍壹枝（含彈匣壹個，槍枝管制編號：0000000000號）
、具有殺傷力之非制式子彈（具直徑8.8 ±0.5mm 之金屬彈頭）
伍顆，均沒收。又偽造署押，足以生損害於公眾及他人，處有期
徒刑月。苗栗縣警察局通霄分局臨檢紀錄表「在場人」欄內偽
造之「甲○○」署押壹枚沒收。應執行有期徒刑年壹月，併科
罰金新臺幣貳萬元，罰金如易服勞役以新臺幣壹仟元折算壹日。
扣案之仿BERETTA 廠92FS型半自動手槍製造之改造手槍壹枝（含
彈匣壹個，槍枝管制編號：0000000000號）、具有殺傷力之非制
式子彈（具直徑8.8 ±0.5mm 之金屬彈頭）伍顆及苗栗縣警察局
通霄分局臨檢紀錄表「在場人」欄內偽造之「甲○○」署押壹枚
，均沒收。
    犯罪事實
一、乙○○明知可發射子彈，具有殺傷力之手槍及子彈，均係槍
    砲彈藥刀械管制條例所列管禁止持有之物，非經中央主管機
    關之許可，不得持有，竟於民國94年10月間，基於持有可發
    射子彈具有殺傷力之改造手槍及子彈之犯意，在苗栗縣苑裡
    鎮房裡里附近，以新臺幣15萬元之代價，自綽號「勇仔」之
    真實姓名年籍不詳成年男子處取得具有殺傷力之仿BERETTA
    廠92FS型半自動手槍製造之改造手槍1 枝（含彈匣1 個，槍
    枝管制編號：0000000000號）及具有殺傷力之非制式子彈7
    顆（直徑8.8 ±0.5mm 之金屬彈頭），而未受許可，同時持
    有上開可發射子彈具有殺傷力之改造手槍及子彈，並將之藏
    放在其所經營位於苗栗縣苑裡鎮43之1 號「三多利小吃店」
    內。適於97年6 月18日晚間8 時45分許，苗栗縣警察局通霄
    分局苑裡分駐所員警前往上址「三多利小吃店」執行臨檢勤
    務時，乙○○在該處冒用其兄「甲○○」之名義應詢，並基
    於偽造署押之犯意，在臨檢紀錄表之「在場人」欄內偽造「
    甲○○」之署押1 枚，並盜蓋其所保管之「甲○○」印章為
    印文，足以生損害於甲○○及警察機關對於文書製作與偵查
    犯罪之正確性。嗣因員警於臨檢過程中發覺有異，經乙○○
    同意後於該店內實施搜索，旋於休息室中之1 只酒盒內，發
    現前開槍、彈藏放其中，因而查獲上情，並扣得上述改造手
    槍1 枝（含彈匣1 個，槍枝管制編號：0000 000000 號）及
    具有殺傷力之改造子彈7 顆（其中2 顆業經鑑驗試射，已不
    具殺傷力）。
二、案經苗栗縣警察局通霄分局報請臺灣苗栗地方法院檢察署檢
    察官偵查起訴。
    理    由
壹、證據能力部分：
    按被告以外之人於審判外之言詞或書面陳述，除法律有規定
    者外，不得作為證據；又被告以外之人於審判外之陳述，雖
    不符合同法第159條之1至第159條之4之規定，但經當事人於
    審判程序同意作為證據，法院審酌該言詞陳述或書面陳述作
    成時之情況，認為適當者，亦得為證據。當事人、代理人或
    辯護人於法院調查證據時，知有第159條第1項不得為證據之
    情形，而未於言詞辯論終結前聲明異議者，視為有前項之同
    意，刑事訴訟法第159條第1項及第159條之5分別定有明文。
    查本判決下列所引用之各該被告以外之人於審判外之陳述（
    包含書面陳述），雖屬傳聞證據，惟當事人於本院審理中均
    表示同意作為證據方法而不予爭執，且迄至言詞辯論終結前
    亦未再聲明異議，本院審酌上開證據資料製作時之情況，尚
    無違法不當及證明力明顯過低之瑕疵，亦認為以之作為證據
    應屬適當，故揆諸前開規定，爰逕依刑事訴訟法第159 條之
    5 規定，認前揭證據資料均有證據能力，先予敘明。
貳、實體部分：
一、訊據被告乙○○對於前揭犯罪事實迭於警詢、偵查及本院審
    理時坦承不諱，並員警職務報告書、臨檢紀錄表、搜索扣押
    筆錄、扣押物品目錄表、槍枝初步檢視報告各1 份及查獲現
    場照片14張在卷可稽；且扣案之前揭槍、彈，經送內政部警
    政署刑事警察局以性能檢驗法、試射法鑑驗結果，認：「一
    送鑑改造手槍1 枝（槍枝管制編號：0000000000號），認係
    改造手槍，由仿BERETTA 廠92FS型半自動手槍製造之槍枝，
    換裝土造金屬槍管而成，擊發功能正常，可供擊發適用子彈
    使用，認具殺傷力。二送鑑子彈7 顆，認均係非制式子彈，
    由金屬彈殼組合直徑8.8 ±0.5mm 金屬彈頭而成，採樣2 顆
    試射，可擊發，認均具殺傷力。」，此有內政部警政署刑事
    警察局97年7 月24日刑鑑字第0970093812號槍彈鑑定書1 份
    在卷可憑，堪認被告所持有改造槍、彈，自均具有殺傷力無
    疑。綜上所述，足認被告之自白與事實相符，應可採信，本
    件事證明確，被告上開犯行，均洵堪認定。
二、核被告乙○○所為，係犯槍砲彈藥刀械管制條例第8 條第4
    項未經許可持有可發射子彈具有殺傷力之改造手槍罪、同條
    例第12條第4 項未經許可持有子彈罪及刑法第217 條第1 項
    偽造署押罪、同條第2 項之盜用印章罪。被告同時未經許可
    持有改造槍枝及子彈，係以一持有行為同時觸犯上開二罪名
    ，為想像競合犯，應依刑法第55條之規定，從一重之槍砲彈
    藥刀械管制條例第8 條第4 項之未經許可持有可發射子彈具
    有殺傷力之改造手槍罪處斷。又被告先後在臨檢紀錄表上偽
    造署押、盜用印章為印文之各舉動，係於密切接近之時地實
    施，侵害法益相同，各行為間之獨立性極為薄弱，依一般社
    會健全觀念難以分離，顯係基於單一犯意所為，應包括於一
    行為予以評價（最高法院86年臺上字第32 95 號判例意旨參
    照）。其以一行為，同時觸犯偽造署押及盜用印章二構成要
    件不同之罪名，為異種想像競合犯，依刑法第55條規定，應
    從一情節較重之偽造署押罪論處。公訴意旨雖認被告此部分
    係犯刑法第216 條、第210 條之行使偽造私文書罪，惟臨檢
    紀錄表係偵查承辦人員依法製作，並命受訊問人簽名確認，
    並無承載一定之意思表示，應係犯刑法第217 條第1 項之偽
    造署押罪，並不成立行使偽造之私文書罪，公訴意旨漏未審
    酌及此，尚有未洽，爰依法變更起訴法條。又按持有槍砲、
    子彈為長時間之繼續，乃行為之繼續而非狀態之繼續，故如
    未受允准，持有槍彈而無正當理由之行為持續長時間，於終
    止持有前，均在其犯罪行為實施中，其間法律縱有變更，其
    行為既繼續實施至新法施行以後，即與犯罪後法律有變更之
    情形不同，不生新舊法比較適用之問題，此有最高法院75年
    度臺上字第3370號判決意旨可資參照。本案被告乙○○自94
    年10月間某日起即持有前述改造手槍及子彈，至97年6 月18
    日為警查獲，依前揭說明，自應以持有行為終止時始為犯罪
    行為之終止，故不生新舊法比較之情形。再被告就其所犯上
    開未經許可持有可發射子彈具有殺傷力之改造手槍罪與偽造
    署押罪，犯意各別，行為互殊，應予分論併罰。
三、爰審酌被告明知未經主管機關許可不得持有槍彈，仍為持有
    之行為，動機可議，且對社會治安存有潛在之危險，又冒用
    其兄「甲○○」名義應詢，影響警察製作文書之正確性，惟
    念及無具體事證證明其曾以該槍枝犯罪，並未因此造成公眾
    或他人之現實惡害，所生損害不大，且其持有具殺傷力之改
    造槍枝數量為一，子彈數量非多，犯罪情節尚非重大，犯後
    坦認犯行，確有悔意，態度良好，及其未曾有犯罪紀錄之素
    行、犯罪之目的、動機、手段等一切情狀後，分別量處如主
    文所示之刑，並就罰金部分諭知易服勞役之折算標準，暨定
    其應執行之刑。
四、扣案具有殺傷力之仿BERETTA 廠92FS型半自動手槍製造之改
    造手槍1 枝（含彈匣1 個，槍枝管制編號：0000000000號）
    、具有殺傷力之非制式子彈（具直徑8.8 ±0.5 mm之金屬彈
    頭）5 顆，均係違禁物，俱應依刑法第38條第1 項第1 款之
    規定宣告沒收。至於送鑑驗時經採樣試射之扣案非制式子彈
    2 顆，因均僅餘彈頭、彈殼，業失效能，不再具殺傷力，並
    非違禁物，爰均不予宣告沒收，併此敘明。另被告於苗栗縣
    警察局通霄分局臨檢紀錄表「在場人」欄內偽造之「甲○○
    」署押1 枚，應依刑法第219 條規定宣告沒收，而於該文書
    上盜蓋「甲○○」之印文因屬真正，故不予宣告沒收，亦附
    此敘明。
五、公訴意旨雖認被告係持有具有殺傷力之非制式子彈9 顆，惟
    依公訴人所舉之證據，僅足認定被告持有具殺傷力之非制式
    子彈7 顆，被告自白持有之其餘子彈2 顆，既未扣案，究否
    為非制式子彈，是否有殺傷力均屬不明，不能證明有此部分
    犯行，因公訴人認此與前開起訴經本院判決有罪之非法持有
    具殺傷力之非制式子彈間，有實質上一罪關係，爰不另為無
    罪之諭知，併此明。
據上論斷，應依刑事訴訟法第299 條第1 項前段、第300 條，槍
砲彈藥刀械管制條例第8 條第4 項、第12條第4 項，刑法第11條
前段、第217 條、第219 條、第55條、第42條第3 項前段、第51
條第5 款、第38條第1 項第1 款，刑法施行法第1 條之1 第1 項
、第2 項前段，判決如主文。
本案經檢察官黃俊鳴到庭執行職務。
中    華    民    國    97    年    11    月    27    日
                  臺灣苗栗地方法院刑事第三庭
                            審判長法  官  柳章峰
                                  法  官  顏苾涵
                                  法  官  林佩儒
以上正本證明與原本無異。
如不服本判決，應於收受送達後10日內向本院提出上訴書狀（應
敘述具體理由並附繕本）。
上訴書狀如未敘述理由，應於上訴期間屆滿後20日內補提理由書
於本院。
                                  書記官  陳玲君
中    華    民    國    97    年    11    月    27    日
附錄論罪科刑法條：
槍砲彈藥刀械管制條例第8條
未經許可，製造、販賣或運輸鋼筆槍、瓦斯槍、麻醉槍、獵槍、
空氣槍或第4條第1項第1 款所定其他可發射金屬或子彈具有殺傷
力之各式槍砲者，處無期徒刑或5年以上有期徒刑，併科新臺幣1
千萬元以下罰金。
未經許可，轉讓、出租或出借前項所列槍枝者，處5 年以上有期
徒刑，併科新臺幣1千萬元以下罰金。
意圖供自己或他人犯罪之用，而犯前二項之罪者，處無期徒刑或
7年以上有期徒刑，併科新臺幣 1 千萬元以下罰金。
未經許可，持有、寄藏或意圖販賣而陳列第1 項所列槍枝者，處
3年以上10年以下有期徒刑，併科新臺幣700萬元以下罰金。
第1項至第3項之未遂犯罰之。
槍砲彈藥刀械管制條例第12條
未經許可，製造、販賣或運輸子彈者，處 1 年以上 7 年以下有
期徒刑，併科新台幣 500 萬元以下罰金。
未經許可，轉讓、出租或出借子彈者，處 6 月以上 5 年以下有
期徒刑，併科新台幣 300 萬元以下罰金。
意圖供自己或他人犯罪之用，而犯前二項之罪者，處 3 年以上
10 年以下有期徒刑，併科新台幣 700 萬元以下罰金。
未經許可，持有、寄藏或意圖販賣而陳列子彈者，處 5 年以下有
期徒刑，併科新台幣 300 萬元以下罰金。
第 1 項至第 3 項之未遂犯罰之。
刑法第217條
偽造印章、印文或署押，足以生損害於公眾或他人者，處3年以
下有期徒刑。
盜用印章、印文或署押，足以生損害於公眾或他人者，亦同。


司法院資訊處製作；財團法人民間司法改革基金會備份。
